# 请教陈老师，有关于对控股30%30%的公司的团队奖励如何入账

提问人：wx_5dba3aa5b69b 时间：2020-12-05 11:33:10
集团对外部控股30%的经营业绩达标奖励款，通过支付给控股公司，然后控股公司支付其公司员工，集团公司是不是可以入账借：费用-工资，贷：应付职工薪酬核算？还是如何入账比较适合

回答人：chenyiwei
由于本企业不控制该被投资企业，而激励对象并不在本企业任职，因此本企业不能直接确认为职工薪酬费用，而应将所支付的奖励款视为对被投资企业的资本性投入，增加对该联营企业的投资成本，同时按权益法核算确认在该联营企业的该项职工薪酬费用中应承担的份额，体现为投资收益的减少。两者相抵的净影响，就是该款项的70%增加长期股权投资账面价值，30%计入投资收益借方。

提问人：kyhj 时间：2020-12-07 21:45:00
您好：陈版，被控股公司收到款项时，借：银行存款，贷：资本公积，投资公司相当于增加了30%的成本，和30%投资收益相抵，没减少长期股权投资啊

回答人：chenyiwei
被投资企业按照所收到款项的100%确认资本公积，同时确认职工薪酬费用。本企业先是投资成本增加 100 ，然后确认30%的损益份额，减少损益调整30.长投账面价值净增加 70 。